【裁判字號】    94,訴,10
【裁判日期】    950418
【裁判案由】    毒品危害防制條例
【裁判全文】
臺灣苗栗地方法院刑事判決                94年度訴字第10號
公  訴  人  臺灣苗栗地方法院檢察署檢察官
被      告  辛○○
                    現羈押於臺灣苗栗看守所
指定辯護人  本院公設辯護人壬○○
上列被告因違反毒品危害防制條例等案件，經檢察官提起公訴（
92年度偵字第3392號、93年度偵字第287 號），本院判決如下：
    主    文
辛○○共同連續販賣第一級毒品，累犯，處無期徒刑。褫奪公權
終身；扣案海洛因壹包（含袋重零點肆公克）沒收銷燬之；如附
表二、三所示之物沒收之，如全部或一部不能沒收時，追徵其價
額或以其財產抵償之；販賣所得新臺幣壹拾萬捌仟伍佰元沒收
之，如全部或一部不能沒收時，以其財產抵償之。
又共同連續販賣第二級毒品，累犯，處有期徒刑捌年。扣案安非
他命包（含袋重共計拾點玖伍公克）、分裝袋拾捌個（內含
安非他命殘渣）沒收銷燬之；如附表二所示之物沒收之，如全部
或一部不能沒收時，追徵其價額或以其財產抵償之；販賣所得新
臺幣肆仟元沒收之，如全部或一部不能沒收時，以其財產抵償之
。
又未經許可，寄藏可發射子彈具有殺傷力之改造手槍，累犯，處
有期徒刑壹年貳月，併科罰金新臺幣伍萬元，罰金如易服勞役，
以銀元參佰元即新臺幣玖佰元折算壹日。扣案改造手槍壹把（含
彈匣壹個，槍枝管制編號：0000000000號）、子彈顆均沒收。
應執行無期徒刑，併科罰金新臺幣伍萬元，罰金如易服勞役，以
銀元參佰元即新臺幣玖佰元折算壹日。褫奪公權終身；扣案海洛
因壹包（含袋重零點肆公克）、安非他命包（含袋重共計拾
點玖伍公克）、分裝袋拾捌個（內含安非他命殘渣）沒收銷燬之
；如附表二、三所示之物沒收之，如全部或一部不能沒收時，追
徵其價額或以其財產抵償之；販賣所得新臺幣壹拾肆萬貳仟伍佰
元沒收之，如全部或一部不能沒收時，以其財產抵償之；扣案改
造手槍壹把（含彈匣壹個，槍枝管制編號：0000000000號）、子
彈顆均沒收。
    犯罪事實
一、辛○○（綽號「矮子」或「阿豪」）曾有多次違反毒品危害
    防制條例前科，素行不良，復因竊盜及違反槍砲彈藥刀械管
    制條例案件，分別經臺灣高等法院臺中分院判處有期徒刑9
    月、1 年4 月確定，嗣裁定應執行有期徒刑2 年確定，甫於
    民國91年3 月26日縮短刑期假釋出獄，其保護管束期間，已
    於同年5 月29日期滿未經撤銷假釋，以已執行完畢論。
二、辛○○自89年4 月底某日起，分別基於販賣第一級毒品海洛
    因（下稱海洛因）、販賣第二級毒品安非他命（下稱安非他
    命）之概括犯意，以其所有之門號0000000000、0000000000
    、0000000000號等行動電話（均未扣案）供聯絡，再以持所
    有之釣竿1 支，用釣線末端以迴紋針綁住紅色繡花包1 個（
    內放置海洛因或安非他命），自其苗栗縣頭份鎮○○里○ 鄰
    ○○路451 號住處2 樓垂釣至住處旁空地，待購買毒品者自
    繡花包內取出毒品後，將約定之金錢放入該繡花包內，再以
    釣竿將裝有金錢之紅色繡花包收回住處2 樓之方式，或在上
    址住處2 樓其居住之房間內、樓下騎樓或上開空地，或約在
    附近雜貨店，與購買毒品者親自交易之方式，連續販賣海洛
    因、安非他命予陳郁茹（綽號「阿茹」）、王箕盛、丁○○
    、張國巡（綽號「阿狗」）等人（販賣時間、地點、方式、
    毒品種類、數量、金額均如附表一所示）；嗣並自92年3 月
    初某日起，與其女友徐莕惠（原名丙○○，綽號「小敏」，
    所涉施用及販賣毒品部分，業經本院以94年度訴字第11號判
    處應執行有期徒刑8 年，併科罰金新臺幣11萬元確定）在其
    上址住處同居，再與徐莕惠共同基於前開販賣第一、二級毒
    品之概括犯意，以上開行動電話及徐莕惠所有之0000000000
    號行動電話供聯絡，以由徐莕惠自上址住處2 樓攜帶海洛因
    、安非他命至樓下、上開空地或馬路邊，交予毒品購買者並
    收回約定金錢之方式，連續販賣海洛因、安非他命予張國巡
    、丁○○、陳永寰、庚○○（原名黃志忠，綽號「阿忠」）
    等人（販賣時間、地點、方式、毒品種類、數量、金額均如
    附表一編號3 至6 所示）。嗣警方持本院法官核發之搜索票
    前往辛○○上址住處實施搜索，先於92年8 月3 日扣得海洛
    因1 包（含袋重0.4 公克）、安非他命3 包（含袋重共計13
    .9 5公克）、分裝袋18個（內含安非他命殘渣）及辛○○所
    有，非供販賣毒品所用之電子磅秤1 個，再於同月25日扣得
    辛○○所有，供販賣毒品所用之釣竿1 支及紅色繡花包1 個
    ，經擴大偵辦後，循線查悉上情。
三、辛○○明知未經許可，不得寄藏子彈及可發射子彈具有殺傷
    力之槍枝，竟於89年5 月間某日，在其上址住處，受綽號「
    阿宏」、真實姓名不詳之成年男子委託，收受「阿宏」所有
    可發射子彈具有殺傷力之由仿FN廠半自動手槍製造之金屬玩
    具手槍換裝土造金屬槍管和土造金屬滑套而成之改造手槍（
    槍枝管制編號：0000000000號）1 把、具有殺傷力之改造子
    彈4 顆（其中1 顆業於送內政部警政署刑事警察局鑑定時試
    射擊發，實餘3 顆）及另1 顆不具殺傷力之子彈，代為藏放
    在上址住處旁空地之水泥管內，且自斯時起持有之。嗣於93
    年1 月9 日下午2 時30分許，警方持臺灣苗栗地方法院檢察
    署檢察官核發之拘票拘獲辛○○過程中，經辛○○坦承持有
    槍彈，攜同警方在上址起出前開槍、彈，始查獲上情。
四、案經苗栗縣警察局竹南分局、大湖分局報告臺灣苗栗地方法
    院檢察署檢察官偵查起訴。
    理    由
一、有關證據能力之認定：
    (一)被告對於本案相關證據之證據能力爭執如下：
      1.證人徐莕惠、甲3、甲4、甲6、甲8、甲9、甲10 、甲14 、甲15
        、甲16 、乙1等人（原起訴書尚引用甲17 、乙1、乙3、乙4等
        4 人，惟經公訴人於本院95年4 月4 日審理時當庭陳明
        刪除，前開秘密證人之年籍資料均詳卷）於警詢中之陳
        述，依刑事訴訟法第159 條第1 項規定，無證據能力。
      2.證人徐莕惠、甲3、甲4、甲6、甲8、甲9、甲10 、甲1 4、甲15
        、甲16 、甲17 、乙1、乙2、乙3、乙4等人於偵查中之指述，
        均係依毒品危害防制條例第17條規定，為供出來源獲得
        減刑而為，顯有不可信之特別情事；且未經被告行使反
        對詰問權，又無不能於審判中傳喚之原因，檢察官未再
        聲請傳喚為證人，則其等於偵查中之陳述，均無證據能
        力。
      3.證人子○○、羅國鈞、劉孟宗於偵查中之陳述，係用以
        取代被告之自白，然該部分所謂被告之自白，係子○○
        在被告明白否認有販賣毒品後，以欺騙之方式，向被告
        騙稱不是在作筆錄、沒有錄音等情形下所取得，顯有違
        刑事訴訟法第156 條第1 項規定，無證據能力。
      4.查扣之毒品海洛因及安非他命，均為被告自己施用所需
        ，業經本院以92年度訴字第299 號判決認定在案，並於
        該案判決宣告沒收確定，顯非供被告販賣使用，故與販
        賣行為無關聯性，無證據能力。
    (二)對於上述爭執，本院審認如下：
      1.被告以外之人於審判外之言詞或書面陳述，除法律有規
        定者外，不得做為證據，刑事訴訟法第159 條第1 項定
        有明文。證人徐莕惠、甲3、甲4、甲6、甲8、甲9、甲10 、甲1
        4 、甲15 、甲16 、乙1等人於警詢中有關被告犯罪事實之
        指述，既屬被告以外之人於審判外之言詞陳述，且查無
        符合法律有關傳聞證據例外規定之情形，自不得作為證
        據。
      2.被告以外之人於偵查中向檢察官所為之陳述，除顯有不
        可信之情況者外，得為證據，刑事訴訟法第159 條之1
        第2 項定有明文，蓋檢察官與法官同為司法官署，檢察
        官代表國家偵查犯罪、實行公訴，依法有訊問被告、證
        人及鑑定人之權，除應令證人、鑑定人具結，並應於被
        告有利及不利之情形一律注意，再徵諸實務運作，檢察
        官實施刑事偵查程序，原則上均能恪遵法定程序之要求
        ，不致有違法取供或取證情事，而可信度極高。按諸前
        揭法條之立法意旨，被告以外之人於偵查中經具結擔保
        其陳述之憑信性而以證人身分所為陳述，除反對該項陳
        述具有證據能力之一方釋明「顯有不可信之情況」之理
        由外，不宜以該證人未於偵查中或審判中接受他造之反
        對詰問為由，遽認不具證據能力。至於毒品危害防制條
        例第17條規定，本即在以減輕刑罰為誘因，鼓勵犯罪嫌
        疑人或被告供出毒品來源，進而破獲供應其毒品之上手
        ，提高查緝、禁絕毒品之效果，換言之，此一規定對於
        為供述者而言，本屬合法之「利誘」；而施用毒品者以
        證人之身分陳述供出毒品來源時，仍須依法具結，倘故
        意為虛偽陳述，須負偽證罪責，其證詞之可信度並非不
        能獲得確保；況依最高法院89年度台上字第3618號判決
        意旨，施用毒品者之該項供述，亦「非絕無證據能力」
        ，僅須調查其他證據以資審認而已。是施用毒品者有關
        毒品來源之供述是否可採，實屬證明力之問題，應由法
        院參酌其他事證，本諸經驗法則及論理法則為判斷，不
        應以前揭法條賦予減刑寬典，即率予否定其證據能力。
        基於上述，證人徐莕惠、甲3、甲4、甲6、甲8、甲9、甲10 、
        甲1 4、甲15 、甲16 、甲17 、乙1、乙2、乙3、乙4等人偵查中
        之證述固未經反對詰問，且可能使證人依法獲得減刑，
        惟均難謂「顯有不可信之情況」，此外亦查無其他檢察
        官於偵查程序以違法或不正方法取證之情事，其等於偵
        查中向檢察官所為之陳述，自得作為證據。
      3.按被告之自白，非出於強暴、脅迫、利誘、詐欺、疲勞
        訊問、違法羈押或其他不正之方法，且與事實相符者，
        得為證據，刑事訴訟法第156 條第1 項定有明文。證人
        子○○、羅國鈞、劉孟宗於93年3 月23日偵查中證稱：
        被告曾在其等面前坦承販賣毒品，每日至少賺5 千元，
        最多2 、3 萬元，已將販毒所得至少150 萬元存放在郵
        局等語，形式上屬被告以外之人於偵查中向檢察官所為
        之陳述，然證人子○○等3 人均為司法警察，應依法定
        程序對被告取供，而其證述內容係轉述被告對自己不利
        之陳述，至於被告為該不利陳述之緣由，乃證人子○○
        對被告稱「不是做筆錄，又沒錄音，大家閒聊」等語，
        被告因而放鬆戒備，此據證人等於當日檢察官訊問時證
        述屬實，事後證人等竟將被告所言向檢察官為陳述，則
        被告該部分自白，顯係出於詐欺之方法，本不得作為證
        據，而為保障被告之緘默權，並防止偵查機關迴避法定
        程序取得對被告不利之證據，證人子○○等3 人有關轉
        述被告該部分自白之偵查中證述，亦應認為無證據能力
        。
      4.扣案之海洛因及安非他命雖經本院於92年度訴字第299
        號判決中引為證明被告施用毒品之證據，並宣告沒收確
        定，惟同樣之毒品可供施用，亦可供販賣，並非兩不相
        容，又販賣毒品之人多亦有施用之習慣，不論於進、出
        貨過程中留下部分毒品供己施用，或將原欲供己施用之
        毒品部分轉售他人，俱不違常情，不能以查扣之毒品於
        另一施用案件中已依毒品危害防制條例第19條義務沒收
        規定宣告沒收，即認其與販賣案件無關聯性，排除其證
        據能力。是前開扣案之海洛因及安非他命，仍得作為證
        據。
二、認定犯罪事實所憑之證據及理由：
    (一)販賣第一、二級毒品部分：
      1.證人甲14 於92年10月21日檢察官偵訊時具結證稱：陳郁
        茹於89年4 月底某日晚上7 、8 點，以其父親所有之00
        00000000號行動電話聯絡被告，在被告住處樓下騎樓，
        以1000元向被告購買夾鏈袋包裝之海洛因1 包，再於同
        年6 月中旬某日晚上7 、8 點，以頭份鎮斗煥坪「全家
        便利商店」前之公用電話聯絡被告，也在上開騎樓向被
        告購買1 包1000元海洛因等語明確。由證人甲3於92年6
        月19日檢察官偵訊時證稱王箕盛係透過綽號「阿茹」之
        女子（即陳郁茹）介紹而認識被告，並開始向被告買毒
        品等語可知，陳郁茹確與被告相識，亦對被告販賣毒品
        之情形有所瞭解，否則不至於將有購毒需求之人介紹給
        被告；況被告並不否認曾受陳郁茹委託，出面向綽號「
        阿貴」之人購買毒品，再轉交給陳郁茹等情，顯示2 人
        確有毒品之往來，則證人甲14 所述陳郁茹向被告購買毒
        品乙節，應屬合理而可信。
      2.證人甲3於92年6 月19日及同年月26日檢察官偵訊時，就
        王箕盛透過「阿茹」介紹而認識被告後，自91年5 月28
        日起至同年9 月2 日上午9 時許止，先後向被告購買海
        洛因約20次，王箕盛係以其持用之0000000000號行動電
        話撥打被告使用之0000000000、0000000000號行動電話
        聯絡，第1 次開轎車載阿茹到苗栗縣頭份鎮○○路某雜
        貨店前，被告騎摩托車來，第2 、3 次獨自前往，約在
        相同地點，均買1 包3000元，第4 次進入被告住處2 樓
        交易，買1 包5000元，其後每隔3 天或1 星期就直接到
        被告住處買，金額由2000元至5000元不等，最後1 次買
        1500元，王箕盛並曾於購毒時將其所有之V3688 型行動
        電話押給被告等事實，證述歷歷。證人甲6於92年8 月19
        日檢察官偵訊時亦證稱：王箕盛去跟被告買海洛因，有
        時買3000到5000，有時會欠錢，曾經拿過1 支摩托羅拉
        V3688 手機抵押等情。證人甲14 則於92年9 月17日檢察
        官偵訊時證稱：被告曾經要阿茹找貨源，剛好王箕盛也
        要買，所以有一次王箕盛開車載阿茹到矮子（被告之綽
        號）家附近，被告出來後他們就當場交易海洛因，除此
        之外阿茹就沒有再帶王箕盛去找矮子了，甲3所講的91年
        間應該實在等語。觀證人甲3所述經過，其係先由介紹人
        陪同，約在被告住處以外地點會面交易，進而於聯絡後
        獨自前往購買，再進而以約略固定之頻率，逕至被告住
        處取貨，顯然是一種由陌生、提防逐漸轉為熟悉、信任
        之演進歷程，符合不法交易情節之常態，並無任何不合
        理或可疑之處，再佐以證人甲6、甲14 所述阿茹介紹王箕
        盛認識被告及購買海洛因之過程，及被告不否認曾受王
        箕盛委託，出面向綽號「阿貴」之人拿毒品，再轉交給
        王箕盛之事實，亦堪認前開證述為可採。
      3.證人甲9於92年8 月22日、同年9 月2 日、同年10月21日
        及93年3 月23日檢察官偵訊時，就張國巡於91年8 、9
        月間開始至92年5 月間，向被告購買安非他命或海洛因
        共十多次，海洛因最少買2 、3 千元，安非他命有時拿
        1 、2 千元；交易方式是被告以扣案之釣竿勾著裝有毒
        品之小皮包，從住處2 樓窗戶垂下來，張國巡將毒品取
        出，把錢放進皮包內，被告再釣上去將皮包收回，有時
        被告會叫張國巡直接到2 樓房間內交易，有「阿華」等
        人在場看到，「小敏」（即原名丙○○之徐莕惠）有時
        會拿毒品下來給張國巡，並把錢收回去交給被告，共有
        5 、6 次；後面2 、3 次交易是以家裡的電視、音響及
        汽車液晶螢幕代替貨款；被告之前的電話是0000000000
        等情，先後證述無誤。證人乙2亦於93年2 月6 日檢察官
        偵訊時具結證稱：認識「阿狗」（張國巡之綽號），曾
        經在被告住處看見阿狗向被告買海洛因，去（92）年、
        前（91）年都有見過等語。證人乙1更於同日檢察官偵訊
        時證稱：被告叫徐莕惠送海洛因給張國巡2 次，第1 次
        是92年4 月中旬某日下午2 點，張國巡在被告家樓下打
        電話給被告，說先買1 千元的海洛因，被告在他房間桌
        上拿1 包夾鏈袋包裝的海洛因交給徐莕惠，叫徐莕惠拿
        到被告家旁空地（該處有一雞寮）跟張國巡交易，張國
        巡拿1000元給徐莕惠，徐莕惠將海洛因交給張國巡，並
        上樓拿錢給被告；第2 次是92年5 月初某日晚上9 點，
        張國巡一樣在被告家樓下打電話，說要買1 千元海洛因
        ，被告拿1 包海洛因交給徐莕惠，徐莕惠拿下去樓下的
        鐵門，從被告家1 樓鐵門門縫跟張國巡交易，拿到1 千
        元後一樣拿上去交給被告，張國巡在92年3 月到5 月間
        這段期間，每個月至少買海洛因或安非他命3 次，大部
        分是晚上或凌晨時候，張國巡沒有錢時會拿汽車音響、
        汽車用V乙D 、電腦等物到被告家裡房間跟被告交換毒品
        ，電腦可換1 千元至2 千元份量、V乙D 整組的話可以換
        到4 千元份量，有時候張國巡會拿現金跟被告買毒品，
        92年5 月以後就沒有再跟被告買等情；於本院審理時再
        次結稱：有看到張國巡跟被告買毒品，有到被告家交易
        ，也有託徐莕惠拿下去，也有將毒品放在一個繡花包內
        ，以釣竿從2 樓窗口垂下至1 樓方式，因為被告家晚上
        時間一到，門鎖就關上，無法出入，有必要時就用釣竿
        ，阿狗除了用錢跟被告買，也有用他偷來的東西如電腦
        、汽車音響、液晶螢幕等換毒品等語。前開證人有關被
        告販賣海洛因、安非他命予張國巡過程之證詞，實已甚
        為詳盡，且互核大致相符（除就由徐莕惠出面交易之次
        數及金額外，詳後），被告亦坦承其常於半夜以釣竿放
        線方式交付毒品給張國巡之事實，益證前開證人所述應
        非無中生有，堪予採憑。
      4.證人乙2於93年2 月6 日及同年月14日檢察官偵訊時具結
        證稱：91年「阿玲」（戊○○之綽號）出來（即91年10
        月3 日，按戊○○於91年3 月15日因毒品案件經觀察勒
        戒後執行強制戒治，於91年10月3 日停止戒治處分執行
        出所，此有臺灣高等法院在監在押全國紀錄表在卷可查
        ）約一個月後，她跟「矮子」（被告之綽號）在一起之
        後，丁○○就開始跟矮子買毒品，平均2 、3 天買一次
        ，阿玲進去（即92年2 月27日，戊○○再度送戒治）後
        ，丁○○也繼續跟他買，一直到「小敏」（徐莕惠）與
        矮子在一起後，丁○○繼續跟他買海洛因，地點都在被
        告頭份鎮土牛里家裡，有時被告會叫丁○○上去2 樓拿
        毒品及交錢，有時他會用釣竿從窗戶用裝金飾的紅色包
        包將毒品垂下來到他家旁邊空地（有雞寮），丁○○就
        將包包打開將毒品拿出來，錢放進去，他就將錢收回去
        ，小敏是在92年初農曆過年後約2 個月開始將毒品拿到
        樓下給丁○○，大約有4 、5 次，每次都是1000元海洛
        因，她把毒品交給丁○○，丁○○將錢交給她，請她拿
        給被告，小敏電話為0000000000號等語明確。證人乙1亦
        於93年2 月6 日檢察官偵訊時結稱：丁○○很常向被告
        購買海洛因，被告常常叫徐莕惠下樓開門讓丁○○進來
        被告房間交易，其中有5 、6 次是被告叫徐莕惠送海洛
        因到樓下門口旁給丁○○，時間是92年3 月初某日下午
        2 點、3 月中旬某日晚上7 點、4 月中旬某日早上10點
        、4 月底某日晚上9 點及5 月中旬某日下午1 點，他每
        次都買1000元，他買了之後就出去繞一繞，不久後就會
        再回來，丁○○都是騎機車或腳踏車來買等情；於本院
        審理中再次結稱：有看到丁○○跟被告買毒品，有到被
        告家交易，也有託徐莕惠拿下去，也有將毒品放在一個
        繡花包內，以釣竿從2 樓窗口垂下至1 樓方式，因為被
        告家晚上時間一到，門鎖就關上，無法出入，有必要時
        就用釣竿等語。由證人乙2所指述之丁○○購買時間起迄
        點均有客觀事實可為其記憶之依據，就被告販賣之方式
        甚至所使用之繡花包均能詳細描述，並與證人乙1指證之
        情節相符，佐以被告坦承其與丁○○屢次共同出資購買
        毒品，由被告出面洽購，購回後再分給證人之收受金錢
        、交付毒品客觀事實，前開證人之證述當屬可採無疑。
      5.證人乙3於93年2 月25日檢察官偵訊時，就陳永寰於92年
        4 月間某日下午4 、5 點，以行動電話聯絡被告後，到
        被告頭份鎮土牛里住處旁空地，向被告購買海洛因1 包
        1000元，由徐莕惠攜帶毒品出面與陳永寰交易；再於同
        年4 月底某日及5 月2 日下午4 、5 點，向被告購買海
        洛因各1000元，該2 次是被告叫徐莕惠下樓開門讓陳永
        寰進去他的房間交易等情，業已證述明確，核與證人乙1
        於93年2 月6 日檢察官偵訊時結證之情節相符。證人乙1
        於本院審理時亦證稱：有看到陳永寰跟被告買毒品，都
        是買海洛因1000元，有到被告家交易，也有託徐莕惠拿
        下去，沒有用釣竿方式交易等語，與前述證詞並無矛盾
        之處，足見並未誇大、渲染所見事實，被告亦不否認陳
        永寰曾至其家中吸毒，2 人經常一起購毒止癮之毒品往
        來情形，則前開證人之證詞，當屬合乎情理而足信為真
        。
      6.證人乙1於93年2 月6 日檢察官訊問時，就被告叫徐莕惠
        送2 次海洛因給庚○○，2 次庚○○都是買四分之一就
        是4000元份量的海洛因，第1 次是92年4 月初某日下午
        4 、5 點，第2 次是92年5 月初某日下午4 、5 點，都
        是庚○○打電話給被告說要買四分之一量的海洛因，被
        告就叫徐莕惠拿1 包海洛因下樓到被告家前馬路等候，
        庚○○開著1 台藍色小貨車下車過來跟徐莕惠在馬路邊
        交易，徐莕惠有收到4000元，都有交給被告等情證述明
        確，與證人乙4於93年4 月19日檢察官偵訊時證稱：庚○
        ○之毒品來源為被告，於92年間買過2 次，以公共電話
        和被告聯絡，每次都買四分之一即4000元之海洛因等語
        ，確由徐莕惠出面交易等語互核相符，亦堪予採信。
      7.此外，尚有警方在被告住處查獲之海洛因1 包（含袋重
        0.4 公克）、安非他命3 包（含袋重共計13.95 公克）
        、釣竿1 支及紅色繡花包1 個扣案及證人甲3提出之電話
        簿影本1 紙（記載「阿豪」電話為0000000000、000000
        0000，92他205 卷一第105 頁）、遠傳電信股份有限公
        司函送之0000000000號行動電話申請人資料1 紙（顯示
        該門號申請人為被告）等附卷可資佐證。扣案釣竿1 支
        及繡花包1 個，經檢察官勘驗結果，釣竿展開後全長12
        2.5 公分，釣線尾端綁有一鉛球及迴紋針，並無魚鉤，
        並無釣鉤，繡花包拉鍊上有可鉤處，釣竿上之迴紋針可
        鉤住繡花包，釣線組上有釣線，但無收回釣線之轉桿，
        依其現有狀態，無法供釣魚使用，但可鉤住繡花包自高
        處垂下至低處供運送輕量物品使用，製有勘驗筆錄在卷
        足稽（92偵3392卷第261 頁）；被告住處經檢察官勘驗
        結果，為水泥造之2 樓房屋，旁有空地，靠近451 號處
        有一雞寮及鴿舍，大門進入有一樓梯可上2 樓，上2 樓
        右邊第1 間為被告之臥房，臥房門口處經比對為第4 個
        窗口，正下方即為雞寮，扣案釣竿即警方在第4 窗口（
        即被告房間前）扣得，與各該證人所描述之被告住處及
        購毒位置相符，則有勘驗筆錄、會勘相片11張暨搜索相
        片10張在卷為憑（同上卷第334 頁、第325 至330 頁、
        第25至29頁）。
      8.由上述各節事證參互佐證，被告如附表一所示販賣第一
        級毒品、販賣第二級毒品之犯行，均已明確。
    (二)寄藏改造手槍、子彈部分：
      1.被告對其自89年5 月間起，未經許可，受「阿宏」之託
        ，將阿宏所有之改造手槍及子彈藏放於住處旁空地之水
        泥管內之犯行，均已坦白承認。前開自白有改造手槍1
        把（含彈匣）及子彈4 顆扣案及現場圖、現場照片8 張
        附卷可佐，足認確與事實相符。
      2.扣案槍、彈經送請內政部警政署刑事警察局鑑定結果，
        認槍枝係由仿FN廠半自動手槍製造之金屬玩具手槍換裝
        土造金屬槍管和土造金屬滑套而成之改造手槍，機械性
        能良好，可擊發適用子彈；子彈4 顆（其中1 顆已試射
        擊發，實餘3 顆）係具直徑約8.0mm 金屬彈頭之土造子
        彈，均具殺傷力，此有該局93年2 月2 日刑鑑字第0930
        014172號槍彈鑑定書在卷可稽。
      3.由上述各節事證參互佐證，被告寄藏改造手槍、子彈之
        犯行已經明確。
三、被告辯解及所提有利證據不採之理由：
    (一)被告否認販賣第1 級毒品、第2 級毒品之犯行，辯稱：
      1.陳郁茹向被告購毒之時間，被告在二林監獄服刑，不可
        能販賣毒品給陳郁茹，並聲請調閱0000000000號行動電
        話之申請人資料，查明其係何時申請。
      2.陳郁茹與王箕盛皆係與被告一同吸毒之人，渠等貨源係
        綽號「阿貴」之人，王箕盛與陳郁茹曾積欠「阿貴」購
        毒款項，因此委託被告出面向「阿貴」先拿毒品，再轉
        交給2 人，大約2 至3 次，並非2 人向被告購買；且王
        箕盛所使用之MOTOROL甲-V3688型手機並非交給被告。
      3.張國巡與被告係知交，經常一同吸毒，張國巡曾多次於
        半夜時分毒癮發作跑至被告家中，在空地大喊或丟小石
        頭，被告念在2 人情誼，又擔心吵到家人，便使用釣竿
        以放線方式取一些毒品給張國巡止癮，張國巡並未向被
        告購買。
      4.丁○○曾多次與被告合資購買毒品，由被告出面向「阿
        貴」恰購，等購回毒品後再以出資多寡而分，並非丁○
        ○向被告購買毒品。且被告有叫丁○○上來一起等，是
        丁○○自己不願意等，要先回家。
      5.陳永寰係被告吸毒友人，曾至被告家中吸毒，2 人經常
        一起購毒止癮，並未販賣毒品予陳永寰；被告不認識庚
        ○○，沒有販賣毒品予庚○○。陳永寰、庚○○均已於
        偵查中稱沒有這回事，證人甲4於審理中也證稱沒有此事
        。
      6.證人乙2於警詢中坦承是檢察官要他配合指證；其餘證人
        也是因與被告有仇怨，或檢察官同意准予交保及求處較
        輕刑度，才配合檢察官辦案，指證被告販賣毒品。
      7.證人乙1、甲9之證述互相矛盾，不足採信。
    (二)惟查：
      1.由卷附臺灣高等法院被告前案紀錄表、在監在押全國紀
        錄表及出入監紀錄表可知，被告曾因案於89年2 月2 日
        遭羈押，89年4 月1 日即停止羈押出所，至89年7 月10
        日始再度遭羈押，而被告在彰化監獄服刑（含有期徒刑
        及罰金易服勞役）之期間乃自90年10月26日起至91年5
        月20日止。是前述陳郁茹向被告購買毒品之89年4 月底
        及6 月底時，被告並未在任何監所執行，其所辯不可能
        販賣云云，自不可採。又依遠傳電信股份有限公司傳真
        之行動電話基本資料（本院卷一第157 頁）、陳郁茹之
        全戶戶籍資料查詢結果顯示，0000000000號行動電話門
        號確係陳郁茹之父陳生榮所持用，其開通日期為88年4
        月19日，係在陳郁茹以該行動電話聯絡而向被告購毒之
        前無疑，故亦無從據為對被告有利之認定。
      2.證人甲14 於92年9 月17日檢察官偵訊時證稱：阿茹有替
        王箕盛介紹貨源，是被告及「進貴」，有一次王箕盛到
        阿茹住處問何處可以買到貨，阿茹就用王的電話打給進
        貴，進貴就叫「滷蛋」到阿茹住處，他們2 人就交易海
        洛因，第2 次也是相同等語。證人甲3亦於92年8 月19日
        及同年月22日檢察官偵訊時明確證稱：王箕盛曾經聽被
        告說他的毒品是從「進貴」那裡來的，且是在「滷蛋」
        即林尚儒家中分裝的，有時王箕盛找不到被告，會打電
        話給滷蛋，東西就在滷蛋那裡拿等語。由此觀之，證人
        甲14 、甲3均不否認有被告所稱綽號「阿貴」或「進貴」
        之毒品上手存在，且王箕盛曾未透過被告，直接向該人
        購買毒品之事實，惟2 人就陳郁茹、王箕盛向被告購買
        毒品之情仍指證歷歷，可知被告與「阿貴」均係對外販
        賣毒品之人，陳郁茹、王箕盛固可向「阿貴」購買，亦
        非不能向被告購買，本無必要迂迴委託被告向「阿貴」
        取貨；再者，不論被告交予陳郁茹、王箕盛之毒品來源
        為何，均無礙於其販賣行為之成立。是被告所辯受託代
        購毒品轉交，並未販賣乙節，實不足採。至於王箕盛交
        付手機予被告以抵償毒品金額之事實，已經證人甲3、甲6
        於偵查中證述在案，且深陷毒癮之人泰半經濟狀況不佳
        ，未必經常有足夠之現金可供購毒，以隨身攜帶較具交
        換價值之物作價付款之情節，與常情無悖，被告空口否
        認，自非可採。
      3.證人甲9於92年9 月2 日檢察官偵訊時證稱：被告於91年
        8 、9 月間在其住處曾經請張國巡施用安非他命及海洛
        因，共2 次等語，固足佐被告所辯與張國巡有交情，曾
        請張國巡無償施用毒品乙節。惟證人甲9於檢察官前後多
        次訊問時猶一再指證被告販賣毒品給張國巡，甚至提及
        以各項視聽設備交換毒品之特殊情事及金額折算標準，
        並與證人乙1證述一致，其等所述情節當非憑空杜撰；參
        以毒品究非一般廉價且取得風險低之物品，即便是有深
        厚情誼之友人，若無利益交換，仍不可能長期持續提供
        毒品予人免費施用，證人甲9所述被告僅曾無償供張國巡
        施用2 次之情，毋寧較接近事實。故被告所辯張國巡不
        曾向其購買毒品云云，亦難採信。
      4.證人乙2於93年2 月6 日檢察官偵訊時已明確證稱：「進
        貴」住在「矮子」（即被告）隔壁2 、3 間的男士理髮
        廳……在「矮子」進去（即92年8 月3 日）後1 個月內
        ，丁○○就開始向『進貴』買海洛因……向『進貴』交
        易海洛因至今（93）年農曆年春節前約1 個月，改向『
        阿耀』買……（檢察官當庭勘驗證人行動電話後，問：
        蛋是何意思？）他叫滷蛋，住在被告家後面墳墓附近，
        他們都跟「進貴」認識等語。依其前開所述可知，丁○
        ○與陳郁茹、王箕盛情況類似，均同時認識並接觸被告
        、「進貴」及「滷蛋」等人，且丁○○事後亦轉向「進
        貴」購買海洛因。然而，證人乙2確實指證丁○○向被告
        購買，且於警詢、偵查中始終不曾有隻字片語提及丁○
        ○與被告「合資」向第三人購買毒品之情形；而丁○○
        既認識「進貴」，何不直接向「進貴」購毒，而須透過
        被告出面恰購？又合資購買理應一次購入較大金額及數
        量之毒品，以取得較多折扣，按證人乙2及乙1所述，丁○
        ○每次僅交付被告1000元，若被告本身亦出1000元，此
        種合資有何意義？若被告自己購入數千或上萬元金額之
        大量毒品囤積，將1000元之少量毒品分給丁○○，則下
        次丁○○再交付1000元時，被告有何合資購買之需求？
        從而，被告所辯與丁○○合資，自己出面洽購毒品再分
        給丁○○云云，顯難採憑。證人乙2於本院95年4 月4 日
        審理時到庭證稱：丁○○是將錢先交給被告，託被告買
        ，被告打電話給別人，別人送過來後，再分毒品給丁○
        ○，2 人是合資購買等語，雖異於先前所述而有利於被
        告，然由證人亦稱：曾使用釣竿方式交易，被告垂下毒
        品，丁○○再將錢放進去，被告將錢收回去等語觀之，
        以釣竿之方式交易自係一手交貨、一手交錢，不符其所
        述合資購買過程；且案發至今已有3 年，理論上證人乙2
        對案情之記憶不致於較其於距離案發不及1 年之偵查中
        作證時更為清楚無誤；再者，證人於接近案發時所為證
        述，常係在未及考慮利害關係之情況下為之，事隔愈久
        ，愈難期待其不受內外在因素之影響而仍坦然陳述，即
        便為秘密證人，考量零星毒品交易中未必有第三者在場
        見聞之特性，秘密之效果本不顯著，更可能隨時間經過
        而形同虛設，證人對其生命、身體及財產安全之顧慮因
        而日漸升高。基於上述，本院認乙2審判中之證述顯然避
        重就輕、刻意附和被告，殊難採信，亦不足據為對被告
        有利之認定。
      5.被告確曾販賣海洛因給陳永寰3 次、庚○○2 次之事實
        ，業據證人乙1、乙3、乙4指證歷歷，已如前述，且陳永寰
        每次均只購買1000元海洛因，被告所辯合資購毒云云，
        顯不合理。陳永寰、庚○○雖分別於93年2 月25日、同
        年4 月1 日檢察官偵訊時稱不知道秘密證人乙3、乙4所證
        述之情節等語，然考量其等非以隱匿身分方式接受訊問
        ，據實陳述可能有生命、身體及財產安全之顧慮，難免
        避重就輕，況2 人當時均未以證人之身分具結，所陳並
        無可信性之擔保，自不足以2 人所述不知道等語，即推
        翻證人乙3、乙4之證詞。
      6.證人乙2於93年2 月16警詢時雖曾陳稱：「（問：你為何
        要配合檢方及警方指證彭玉耀涉嫌販賣毒品海洛因案？
        ）因為檢察官告訴我後，請我配合指證」等語，惟亦補
        稱：「不是檢察官請我配合指證彭玉耀涉嫌販賣毒品海
        洛因，實際上彭玉耀本身確實有在販賣毒品海洛因」等
        語明確。再者，販賣毒品之人與購買、施用毒品之人兩
        者間關係，與一般犯罪之加害人、被害人關係顯然不同
        ，購毒者若不瞭解毒品危害防制條例第17條有關供出毒
        品來源得減輕其刑之法律規定，未必會主動積極地指證
        、協助偵查機關查獲販毒者，故於檢察官訊問、曉諭後
        始供出、指證毒品上手者，實所在多有。而由證人乙2於
        93年2 月6 日檢察官偵訊時，檢察官問其毒品來源為何
        人，即主動陳稱係「矮子」、「進貴」、「阿耀」等人
        ，並能就相關購買情節詳細陳述之情觀之，亦無檢察官
        以誘導訊問方式使證人虛偽指證特定之人為販毒者之情
        事。故證人乙2警詢中所稱「配合指證」等語，尚不足引
        為其指證不可採之論據。另就相關證人是否因希望檢察
        官准予交保及從輕求刑而配合為對被告不利之指證乙節
        ，雖證人癸○○於本院94年11月15日審理時證稱：其於
        93年2 月6 日提訊途中之囚車上巧遇徐莕惠，徐莕惠對
        其稱檢察官叫她咬被告，如果答應的話，給她3 萬元交
        保，徐莕惠看起來很急的樣子等語，然證人亦坦稱：「
        （問：以前在偵查中，如果你有坦白說出案情的話，是
        否就希望檢察官讓你交保？）當然希望」、（問：檢察
        官如果告訴你，如果坦白案情，因為你的態度良好，考
        慮給你交保，你覺得這樣有錯嗎？）沒有錯。可是我覺
        得這樣的坦白不一定有真實性，有可能是被言語利誘之
        下所做的陳述」，是問題之關鍵本非是否可能因此獲得
        交保，而在於陳述是否屬實。查相關秘密證人於偵查中
        就被告犯罪事實之證述均屢經具結在案，其等是否可能
        為一時之交保利益或有限的減輕刑度範圍，即甘冒偽證
        罪之風險為不實指證，容有疑問，又能目睹被告販賣毒
        品行為之人，多與被告具有相當之情誼，豈能無視販毒
        者可能遭判處重刑之事實，任意構陷被告？若謂與被告
        結怨之對象如此眾多，亦難以想像，在無其他事證顯示
        前開證人虛偽指述之情況下，被告所辯證人因與被告有
        怨或希冀獲得交保、減刑而配合檢察官辦案云云，實難
        遽採。
      7.雖證人乙1證稱徐莕惠只拿2 次各1000元之海洛因給張國
        巡，沒有拿過安非他命，而證人甲9證述張國巡經由徐莕
        惠拿海洛因十幾次、安非他命4 、5 次，海洛因每次至
        少2000元，安非他命1 、2 千元，所述確有出入，然此
        或係陳述者彼此觀點、認知不同，或係有其他利害考量
        所致，且由此益見本案相關證人並非配合檢察官辦案、
        故意為不實指證圖陷被告於罪，否則證人乙1、甲9於偵查
        中均曾經檢察官提示對方筆錄內容，得知對方陳述與己
        矛盾之處，何以未改口配合對方之證詞，或互相修正以
        求其一致？是證人乙1、甲9所述情節固有部分不同，由其
        等指證之被告販毒方式、期間及其他特殊情事（曾以視
        聽設備交換毒品）仍屬吻合，自不能逕認2 人之證詞均
        不可信。
    (三)被告另聲請傳喚證人甲3、甲9、張國巡、己○○、劉邦賜、
      蕭安良、古文達、李思力、羅嘉龍及「根瑤」到庭作證。
      惟此等傳喚證人之聲請，未曾於準備程序中提出，俟本案
      進入審判程序，依法就準備程序決定傳喚之證人行交互詰
      問後始行提出，實造成訴訟程序不可預期之延滯；己○○
      、劉邦賜、蕭安良、古文達、李思力、羅嘉龍、「根瑤」
      等7 人與本院認定之犯罪事實無關；張國巡非秘密證人，
      因考量指證被告可能造成之不利後果，難以期待其到庭據
      實陳述；甲3、甲9則於偵查中具結並證述明確，且案發至今
      已逾3 年，即便經本院傳喚到庭，其等就相關案情也極可
      能記憶模糊，或為避重就輕之證述。基於上述理由，本院
      認前開證人均無傳喚之必要，併此敘明。
四、論罪科刑之理由：
    (一)被告寄藏扣案之改造手槍後，槍砲彈藥刀械管制條例業於
      94年1 月26日修正公布，同年月28日生效施行，原條文第
      11條第4 項刪除，所規範之罪刑移列至修正後該條例第8
      條第4 項，法定刑則由「1 年以上7 年以下有期徒刑，併
      科新臺幣700 萬元以下罰金」，修正為「3 年以上10年以
      下有期徒刑，併科新臺幣700 萬元以下罰金」。比較修正
      後槍砲彈藥刀械管制條例第8 條第4 項與修正前同條例第
      11條第4 項之規定，以修正前之規定有利於被告，自應適
      用修正前槍砲彈藥刀械管制條例第11條第4 項規定論處。
    (二)被告所為，係犯毒品危害防制條例第4 條第1 項之販賣第
      1 級毒品、第2 項之販賣第2 級毒品罪及修正前槍砲彈藥
      刀械管制條例第11條第4 項之寄藏改造手槍、第12條第4
      項之寄藏子彈罪。被告販賣毒品前後持有毒品之低度行為
      ，應為販賣毒品之高度行為所吸收，不另論罪。
    (三)被告與徐莕惠間，就如附表一所示由徐莕惠攜帶毒品出面
      交易之販賣第1 級毒品、第2 級毒品犯行，有犯意之聯絡
      與行為之分擔，均為共同正犯。
    (四)被告先後多次販賣第一級毒品、販賣第二級毒品之行為，
      各時間緊接，且觸犯構成要件相同之罪名，顯係基於概括
      犯意反覆為之，應分別依連續犯規定論以一罪，除販賣第
      一級毒品之法定本刑為死刑或無期徒刑、販賣第二級毒品
      之法定本刑中之無期徒刑部分，不得加重外，餘依法加重
      其刑。
    (五)被告以1 行為同時寄藏改造手槍及子彈，而觸犯2 罪名，
      為想像競合犯，應從一重之寄藏改造手槍罪處斷。
    (六)被告有如犯罪事實欄所載罪刑執行情形，有臺灣高等法院
      被告前案紀錄表在卷可按，其於受有期徒刑之執行完畢後
      ，5 年以內再犯前開有期徒刑以上之罪，均應論以累犯，
      除販賣第一級毒品之法定本刑為死刑或無期徒刑、販賣第
      二級毒品之法定本刑中之無期徒刑部分，不得加重外，就
      販賣第二級毒品部分，依法遞加重其刑；就寄藏改造手槍
      部分，依法加重其刑。
    (七)被告所犯販賣第一級毒品、販賣第二級毒品及寄藏改造手
      槍3 罪，犯意各別，行為互殊，應予分論併罰。
    (八)審酌被告本身有多次毒品前科，素行不良，就販賣第一、
      二級毒品部分，其明知毒品對人身心健康戕害甚鉅，竟於
      自身施用外，又連續共同販賣毒品予他人，其行為除損及
      他人身體健康，並可能使購買者深陷毒品、不可自拔，進
      而喪失工作能力，影響個人或家庭經濟狀況，往往鋌而走
      險，從事財產犯罪，對社會秩序之潛在危害重大，堪認惡
      性非輕，且犯後矢口否認犯行，更於檢察官聲請羈押、本
      院訊問時指控檢察官恐嚇證人指證被告（本院93年度聲羈
      字第8 號卷第4 頁），犯後態度不佳，亦欠缺悔改之意，
      惟被告每次販賣之數量尚非大量，可見交易對象皆屬最下
      游之施用者，而販賣第二級毒品之所得有限；就寄藏槍彈
      部分，被告未持以犯案，所生危害較輕，並能坦承犯行，
      帶同警方取出槍彈，另參酌其生活狀況、品行、智識程度
      、犯罪之動機、目的、手段，及公訴人就販賣第一、二級
      毒品部分各求處無期徒刑，併科罰金新臺幣150 萬元、10
      0 萬元，就寄藏改造手槍部分求處有期徒刑1 年2 月，併
      科罰金新臺幣5 萬元等一切情狀，分別量處如主文所示之
      刑，就所處無期徒刑部分依法宣告褫奪公權終身，就罰金
      刑部分諭知易服勞役之折算標準；並定其應執行之刑，依
      法宣告褫奪公權終身，暨諭知罰金易服勞役之折算標準。
    (九)沒收部分：
      1.扣案之第一級毒品海洛因1 小包（含袋重0.4 公克）、
        第二級毒品安非他命3 包（含袋重共計13.95 公克）及
        分裝袋18個內含之安非他命殘渣，分別為毒品危害防制
        條例第2 條第1 項第1 款、第2 款所示之毒品，雖經本
        院94年度訴字第299 號判決宣告沒收銷燬，仍應依毒品
        危害防制條例第18條第1 項前段沒收銷燬之（分裝袋18
        個與安非他命殘渣既已無從分離，應併沒收銷燬）。
      2.扣案之釣竿1 支及紅色繡花包1 個，均為被告所有，此
        據被告供承不諱，且係供被告釣掛毒品予購買者而販賣
        毒品所用之物，業據證人甲9、乙1、乙2等人證述歷歷；門
        號0000000000、0000000000、0000000000等號之行動電
        話（均不含SIM 卡）為被告所有，0000000000號行動電
        話（不含SIM 卡）為共犯徐莕惠所有，均係供被告或共
        犯徐莕惠與購買者聯絡以販賣毒品所用之物，亦分據證
        人甲3、甲4、甲9、乙1等人於警、偵訊中供、證述甚明，並
        有遠傳電信股份有限公司函送之0000000000號行動電話
        申請人資料1 紙在卷可查，雖均未扣案，然無從證明業
        已滅失。前開物品均應依毒品危害防制條例第19條第1
        項沒收之，如全部或一部不能沒收時，追徵其價額，或
        以其財產抵償之。另扣案電子磅秤1 個，依證人甲3於偵
        查中證述：被告供販賣之毒品係在綽號「滷蛋」之人家
        中分裝完成乙節，參酌警方並未在被告住處查獲大量、
        有待分裝毒品之事實，足認被告可能確無須在住處自行
        將毒品秤重、等量分裝，是尚難逕認該電子磅秤係供被
        告販賣毒品所用之物，且其已經本院以92年度訴字第
        299 號判決宣告沒收確定，爰不予宣告沒收，
      3.被告販賣第一級毒品之所得共計138,500 元，販賣第二
        級毒品之所得共計4,000 元，合計142,500 元，應依毒
        品危害防制條例第19條第1 項規定宣告沒收，如全部或
        一部不能沒收時，以其財產抵償之。
      4.扣案改造手槍1 把（含彈匣1 個，槍枝管制編號：0000
        000000號）、子彈5 顆，除子彈中有1 顆已於送鑑定時
        試射擊發，不復具有子彈之外型與功能，另有1 顆無殺
        傷力，均不屬槍砲彈藥刀械管制條例所規定之子彈，不
        予宣告沒收外，餘子彈3 顆與改造手槍1 把皆屬違禁物
        ，應依刑法第38條第1 項第1 款沒收之。
    (十)不另為無罪諭知部分：
      公訴意旨認被告單獨販賣毒品之對象尚包括劉邦賜（起訴
      書犯罪事實欄未載，係記載於起訴書附表編號三）、己○
      ○、古文達，被告與共犯徐莕惠共同販賣毒品之對向尚包
      括魏鳳亭、己○○。惟按認定不利於被告之事實，須依積
      極證據，苟積極證據不足為不利於被告事實之認定時，即
      應為有利於被告之認定，更不必有何有利之證據；又犯施
      用毒品之罪，供出毒品來源，因而破獲者，得減輕其刑，
      毒品危害防制條例第17條定有明文，施用毒品者之該項供
      述，固非絕無證據能力，但為防範其作利己損人之不實供
      述，自須擔保該項供述之真實性，始得作為判斷之依據，
      故事實審法院必須調查其他證據，以資審認，必至因其他
      證據證明力之佐證，已可確信該項供述為真實而無合理之
      懷疑時，始得據為對他人不利之認定（最高法院30年上字
      第816 號判例、89年度台上字第4173、3618、218 號判決
      意旨參照）。查有關劉邦賜部分，其積極證據僅有證人甲8
      於偵查中之證述；有關己○○部分，訊據被告堅決否認犯
      行，辯稱曾與友人痛毆己○○，因而遭挾怨報復等語，雖
      證人甲17 、甲4於偵查中均證述被告販賣毒品予己○○之事
      實，惟證人甲4已於本院審理時具結作證稱：其先前所證內
      容是聽被告前女友戊○○所轉述，事後戊○○向其坦承所
      述不實，因戊○○入監後被告即與徐莕惠交往同居，當時
      戊○○氣被告，才故意這樣說，實際上戊○○未曾目睹被
      告販賣毒品給己○○等語，由戊○○入監與徐莕惠前往被
      告住處之時點確實相差無幾判斷，其審判中所述情節應非
      虛妄，則甲4於偵查中之指述已難採憑，至於證人甲17 於所
      證購買期間係91年12月至92年1 月中，竟稱有時由小敏（
      即徐莕惠）將毒品拿到樓下，顯與徐莕惠自92年3 月初起
      方與被告同居並共同販賣毒品之事實不符，所述亦有瑕疵
      ；有關古文達部分，僅有證人甲6於偵查中證述古文達曾向
      被告購買毒品1 次，雖證人甲3稱甲6所述情節實在，惟甲6係
      證稱古文達向被告購毒時無他人在場，甲3不可能親身見聞
      ，則甲3之證詞顯不能補強甲6證詞之證明力；有關魏鳳亭部
      分，僅有證人甲10 於偵查中指證徐莕惠代被告交付毒品予
      魏鳳亭之情事，證人乙1卻堅決證稱徐莕惠不曾拿毒品給魏
      鳳亭，也不認識魏鳳亭等語，無從證實甲10 之證述。前開
      公訴意旨所認被告犯罪事實，既均經被告否認，亦無其他
      積極證據足與單一證人之證述互為佐證，使其證明力達於
      無合理懷疑之程度，揆諸前開說明，自屬不能證明，本應
      諭知無罪之判決。惟公訴人認此部分與被告經本院論罪科
      刑之販賣第一、二級毒品犯行間連續犯之裁判上一罪關係
      ，爰不另為無罪之諭知。
六、適用之法律：
    (一)刑事訴訟法第299 條第1 項前段。
    (二)毒品危害防制條例第4 條第1 項、第2 項、第18條第1 項
      前段、第19條第1 項。
    (三)修正前槍砲彈藥刀械管制條例第11條第4 項、第12條第4
      項。
    (四)刑法第2 條第1 項但書、第11條、第28條、第56條、第55
      條、第47條、第42條第2 項、第37條第1 項、第38條第1
      項第1 款、第51條第4 款。
    (五)罰金罰鍰提高標準條例第2 條。
    (六)現行法規所定貨幣單位折算新臺幣條例第2 條。
本案經檢察官石東超到庭執行職務。
中    華    民    國    95    年    4     月    18    日
                  刑事第一庭    審判長法  官  劉興浪
                                      法  官  蔡志宏
                                      法  官  羅貞元
以上正本證明與原本無異。
如不服本判決，應於判決送達後10日內向本院提出上訴狀（應抄
附繕本）。
                                      書記官  劉秋雯
中    華    民    國    95    年    4     月    21    日
附錄本判決論罪科刑法條：
毒品危害防制條例第4 條第1 項、第2 項，修正前槍砲彈藥刀械
管制條例第11條第4 項、第12條第4 項
附表一：
┌─┬───┬───┬───┬────┬───┬───┐
│編│對象  │時間  │地點  │聯絡及交│交易毒│備註  │
│號│      │      │      │易方式  │品種類│      │
│  │      │      │      │        │、數量│      │
│  │      │      │      │        │及金額│      │
│  │      │      │      │        │（新台│      │
│  │      │      │      │        │幣）  │      │
├─┼───┼───┼───┼────┼───┼───┤
│1 │陳郁茹│89年4 │被告位│陳郁茹以│2 次均│      │
│  │      │月底某│在苗栗│其父親持│為海洛│      │
│  │      │日19、│縣頭份│用之0930│因1 小│      │
│  │      │20時許│鎮土牛│130957號│包，各│      │
│  │      ├───┤里8 鄰│行動電話│1000元│      │
│  │      │89年6 │中正路│或公共電│（所得│      │
│  │      │月底某│451 號│話撥打被│共2000│      │
│  │      │日19、│住處騎│告辛○○│元）  │      │
│  │      │20時許│樓    │之行動電│      │      │
│  │      │      │      │話（號碼│      │      │
│  │      │      │      │不詳）後│      │      │
│  │      │      │      │約出交易│      │      │
├─┼───┼───┼───┼────┼───┼───┤
│2 │王箕盛│91年5 │苗栗縣│由陳郁茹│海洛因│經陳郁│
│  │      │月28日│頭份鎮│聯絡被告│1 包，│茹介紹│
│  │      │6 、7 │興隆路│後，王箕│3000元│而向被│
│  │      │時許  │某雜貨│盛駕車搭│      │告購買│
│  │      │      │店前  │載陳郁茹│      │      │
│  │      │      │      │前往與被│      │      │
│  │      │      │      │告交易  │      │      │
│  │      ├───┼───┼────┼───┼───┤
│  │      │91年6 │同上雜│王箕盛以│海洛因│      │
│  │      │月初某│貨店前│00000000│1 包，│      │
│  │      │日6 時│      │56號行動│3000元│      │
│  │      │許    │      │電話撥打│      │      │
│  │      │      │      │被告之09│      │      │
│  │      │      │      │00000000│      │      │
│  │      │      │      │或092640│      │      │
│  │      │      │      │4617號行│      │      │
│  │      │      │      │動電話約│      │      │
│  │      │      │      │出交易  │      │      │
│  │      ├───┼───┼────┼───┼───┤
│  │      │91年6 │同上雜│同上    │海洛因│王箕盛│
│  │      │月上旬│貨店前│        │1 包，│欠1000│
│  │      │某日6 │      │        │3000元│元    │
│  │      │、7 時│      │        │      │      │
│  │      │許    │      │        │      │      │
│  │      ├───┼───┼────┼───┼───┤
│  │      │91年6 │被告上│同上    │海洛因│王箕盛│
│  │      │月中旬│址住處│        │1 包，│償還前│
│  │      │某日8 │2 樓房│        │5000元│欠之  │
│  │      │、9 時│間    │        │      │1000元│
│  │      │許    │      │        │      │      │
│  │      ├───┼───┼────┼───┼───┤
│  │      │自91年│被告上│同上    │買海洛│王箕盛│
│  │      │6 月中│址住處│        │因16次│曾以其│
│  │      │旬某日│2 樓房│        │，每次│所有之│
│  │      │起至同│間或樓│        │至少  │MOTORO│
│  │      │年9 月│下    │        │2000元│L甲-V36│
│  │      │2 日9 │      │        │，最後│88型行│
│  │      │時許止│      │        │一次  │動電話│
│  │      │      │      │        │1500元│抵作毒│
│  │      │      │      │        │（所得│品金額│
│  │      │      │      │        │共3萬 │      │
│  │      │      │      │        │1500元│      │
│  │      │      │      │        │）    │      │
├─┼───┼───┼───┼────┼───┼───┤
│3 │張國巡│自91年│被告上│張國巡以│買海洛│張國巡│
│  │      │9 月間│址住處│00000000│因至少│曾以汽│
│  │      │某日起│2 樓房│02號行動│10次至│車音響│
│  │      │至92年│間或樓│電話撥打│少2000│、車用│
│  │      │5 月間│下    │被告之09│元；買│V乙D 螢│
│  │      │某日止│      │00000000│安非他│幕、電│
│  │      │      │      │號行動電│命至少│腦等物│
│  │      │      │      │話後，被│4 次，│做為購│
│  │      │      │      │告或自住│每次至│買毒品│
│  │      │      │      │處2 樓以│少1000│之價金│
│  │      │      │      │釣竿釣放│元（海│，電腦│
│  │      │      │      │毒品至樓│洛因所│可換得│
│  │      │      │      │下，或讓│得共2 │1000至│
│  │      │      │      │張國巡進│萬元；│2000元│
│  │      │      │      │入其住處│安非他│之安非│
│  │      │      │      │2 樓房間│命所得│他命，│
│  │      │      │      │交易，或│共4000│車用V乙│
│  │      │      │      │由徐莕惠│元）  │D 螢幕│
│  │      │      │      │攜帶毒品│      │及汽車│
│  │      │      │      │下樓交易│      │音響可│
│  │      │      │      │        │      │換得  │
│  │      │      │      │        │      │4000元│
│  │      │      │      │        │      │之海洛│
│  │      │      │      │        │      │因或安│
│  │      │      │      │        │      │非他命│
├─┼───┼───┼───┼────┼───┼───┤
│4 │丁○○│自91年│被告上│丁○○以│每3 天│      │
│  │      │間11月│址住處│行動電話│至少購│      │
│  │      │中旬某│2 樓房│撥打徐莕│買1 次│      │
│  │      │日起至│間或樓│惠提供被│海洛因│      │
│  │      │92年5 │下    │告使用之│，每次│      │
│  │      │月中旬│      │00000000│1 包，│      │
│  │      │某日止│      │62號行動│各1000│      │
│  │      │      │      │電話聯絡│元    │      │
│  │      │      │      │被告後，│（以6 │      │
│  │      │      │      │騎機車或│個月期│      │
│  │      │      │      │腳踏車前│間計算│      │
│  │      │      │      │往被告住│，共購│      │
│  │      │      │      │處，被告│買60次│      │
│  │      │      │      │或自2 樓│，所得│      │
│  │      │      │      │以釣竿釣│共6 萬│      │
│  │      │      │      │放毒品至│元）  │      │
│  │      │      │      │樓下，或│      │      │
│  │      │      │      │讓丁○○│      │      │
│  │      │      │      │進入2 樓│      │      │
│  │      │      │      │房間交易│      │      │
│  │      │      │      │；92年3 │      │      │
│  │      │      │      │月至5 月│      │      │
│  │      │      │      │間有5、6│      │      │
│  │      │      │      │次由徐莕│      │      │
│  │      │      │      │惠攜帶毒│      │      │
│  │      │      │      │品下樓交│      │      │
│  │      │      │      │易      │      │      │
├─┼───┼───┼───┼────┼───┼───┤
│5 │陳永寰│92年4 │被告上│陳永寰以│3 次均│      │
│  │      │月間某│址住處│行動電話│買海洛│      │
│  │      │日16、│旁空地│與被告聯│因1 包│      │
│  │      │17時許│      │絡（號碼│，各  │      │
│  │      ├───┼───┤均不詳）│1000元│      │
│  │      │92年4 │被告上│後，由徐│（所得│      │
│  │      │月底某│址住處│莕惠攜帶│共3000│      │
│  │      │日16、│2 樓房│毒品至被│元）  │      │
│  │      │17時許│間    │告住處旁│      │      │
│  │      ├───┤      │空地交易│      │      │
│  │      │92年5 │      │，或下樓│      │      │
│  │      │月初某│      │開門讓陳│      │      │
│  │      │日16、│      │永寰進入│      │      │
│  │      │17時許│      │2 樓房間│      │      │
│  │      │      │      │內交易  │      │      │
├─┼───┼───┼───┼────┼───┼───┤
│6 │庚○○│92年4 │被告上│庚○○以│2 次均│      │
│  │      │月初某│址住處│公共電話│為海洛│      │
│  │      │日16時│旁馬路│與被告聯│因1 包│      │
│  │      │許    │邊    │絡（號碼│，各  │      │
│  │      ├───┤      │均不詳）│4000元│      │
│  │      │92年5 │      │後，駕駛│（所得│      │
│  │      │月初某│      │藍色小貨│共8000│      │
│  │      │日16時│      │車前往被│元）  │      │
│  │      │許    │      │告住處，│      │      │
│  │      │      │      │由徐莕惠│      │      │
│  │      │      │      │攜帶毒品│      │      │
│  │      │      │      │至馬路邊│      │      │
│  │      │      │      │交易    │      │      │
├─┴───┴───┴───┴────┴───┴───┤
│註：                                                │
│1.販賣海洛因所得共計138,500元                       │
│2.販賣安非他命所得共計4,000元                       │
│3.上述每次販賣之海洛因及安非他命重量均不詳          │
│4.販賣次數及金額之認定，於依相關證人之證述不能確定時│
│  ，基於有疑唯利被告原則，均以其最少或最低者計算    │
│5.公訴意旨雖認被告至少獲得150 萬元之不法利益，惟基於│
│  證據嚴謹原則，僅能以上述金額認定被告之販賣所得    │
└──────────────────────────┘
附表二：
一、扣案之釣竿壹支
二、扣案之紅色繡花包壹個
三、未扣案之門號0000000000號之不詳廠牌型號行動電話（不含
    SIM 卡）
附表三：
一、未扣案之門號0000000000、0000000000、0000000000號之不
    詳廠牌型號行動電話（均不含SIM 卡）


司法院資訊處製作；財團法人民間司法改革基金會備份。
